臺灣基隆地方法院刑事判決　　　　　　　 96年度易字第683號
公　訴　人　臺灣基隆地方法院檢察署檢察官
被　　　告　丙○○
　　　　　　　　　　（另案在臺灣基隆監獄受刑中）
上列被告因毒品危害防制條例案件，經檢察官提起公訴（96年度
毒偵字第2174號），並經本院裁定以簡式審判程序進行審理，判
決如下：
    主  文
丙○○施用第二級毒品，累犯，處有期徒刑柒月，扣案之第二級
毒品安非他命（毛重壹點陸公克）併同難以析離之包裝袋肆只均
沒收銷燬之。又持有第一級毒品，累犯，處有期徒刑月，扣案
之第一級毒品海洛因（淨重零點貳捌公克）併同難以析離之包裝
袋貳只均沒收銷燬之。應執行有期徒刑玖月，扣案之第二級毒品
安非他命（毛重壹點陸公克）併同難以析離之包裝袋肆只及第一
級毒品海洛因（淨重零點貳捌公克）併同難以析離之包裝袋貳只
均沒收銷燬之。
    事實及理由
壹、程序方面
　　本件被告丙○○所犯者非為死刑、無期徒刑、最輕本刑為3
    年以上有期徒刑之罪或高等法院管轄第一審案件，其就被訴
    事實為有罪之陳述，經告知其簡式審判程序之旨，並聽取公
    訴人、被告之意見後，本院業已依刑事訴訟法第273條之1第
    1項之規定，當庭裁定以簡式審判程序進行本案之審理，且
    依同法第273條之2規定，簡式審判程序之證據調查，不受同
    法第159條第1項、第161條之2、第161條之3、第163條之1及
    第164條至第170條規定之限制，合先敘明。
貳、實體方面
一、本件犯罪事實、證據，除引用檢察官起訴書之記載（如附件
    ）外，並更正及補充如下：
  (一)犯罪事實部分
  1.起訴書犯罪事實欄所載被告丙○○施用毒品前科執行完畢之
    日期應更正為「民國92年6月10日」。
  2.被告係以將安非他命置於玻璃球吸食器（未扣案）內，再以
    火烤吸取其散發煙霧之方式，施用第二級毒品安非他命。
  3.扣案之第一級毒品海洛因2小包（合計淨重0.28公克，起訴
    書誤載為0.04公克，應予更正），係被告為施用而於96 年9
    月4日或5日，在基隆市大華戲院附近某電動玩具店內，向綽
    號「阿成」之真實姓名年籍不詳之人購買後而持有之。
  (二)證據部分
    補引「被告於本院審理時之自白」、「基隆市警察局第二分
    局信六所查獲涉嫌毒品危害防制條例毒品初步鑑驗報單、扣
    案之第二級毒品安非他命4包（合計毛重1.6公克）」為證據
    。
二、論罪科刑：
　(一)按海洛因、安非他命分別係毒品危害防制條例第2條第2項第
    1款、第2款所定之第一級毒品及第二級毒品，被告施用安非
    他命，並另行持有海洛因，核其所為，係犯毒品危害防制條
    例第10條第2項之施用第二級毒品罪及同條例第11條第1項之
    持有第一級毒品罪。其持有第二級毒品安非他命係供施用，
    其持有第二級毒品之低度行為為施用第二級毒品之高度行為
    所吸收，不另論罪。又其所犯上述二罪，犯意各別，行為互
    殊，應予分論併罰。
  (二)查被告曾受有起訴書犯罪事實欄所載刑之科刑及執行完畢，
    有臺灣高等法院被告前案紀錄表1份在卷可稽，其受有期徒
    刑之執行完畢後，5年內故意再犯本件有期徒刑以上之罪，
    為累犯，應依刑法第47條第1項規定加重其刑。
  (三)爰審酌海洛因、安非他命藥物對於人體會產生精神依賴作用
    ，濫行施用之結果可能導致大腦病變及精神異常，係屬足以
    危害個人健康及社會安全之管制藥品，被告因施用第二級毒
    品案件，經觀察、勒戒及2次判刑後，猶不知戒除毒品惡習
    ，復再施用第二級毒品安非他命，並另行持有第一級毒品海
    洛因，顯見其毒癮甚深，且所為助長毒品氾濫，並審酌其所
    犯施用毒品之犯罪係戕害自身健康之行為，於他人尚不致造
    成損害、其持有海因之數量尚微及其犯後坦承犯行之態度等
    一切情狀，就其所犯上述二罪，分別量處如主文所示之刑，
    並定其應執行刑，以示懲儆。
  (四)另扣案之第一級毒品海洛因（淨重0.28公克）併同難以析離
    之包裝袋2只及第二級毒品安非他命併同難以析離之包裝袋
    4只（合計毛重1.6公克），應整體視為查獲之毒品，依毒品
    危害防制條例第18條第1項前段之規定，宣告沒收銷燬之（
    蓋無論以何種方式包裝袋與其內裝之毒品，包裝袋內均會有
    極微量毒品殘留，故上述包裝袋6只應整體視為查獲毒品，
    一併依前揭規定宣告沒收銷燬之，參見最高法院95年度臺上
    字第3739號、第7354號判決）。至用以裝置上述毒品之鐵盒
    乙個及被告施用安非他命所用之玻璃球吸食器，雖係被告所
    有供本案犯罪所用之物，惟並未扣案，且被告供稱業已丟棄
    而滅失（見本院96年11月29日審判筆錄），為免日後執行之
    困難，爰不予宣告沒收。
三、應適用之法條：
　　刑事訴訟法第273條之1第1項、第284條之1、第310條之2、
    第454條、第299條第1項前段，毒品危害防制條例第10條第
    2項、第11條第1項、第23條第2項、第18條第1項前段，刑法
    第11條、第47條第1項、第51條第5款，判決如主文。
四、對於本件判決如有不服，得自收受送達後10日內，向本院提
    出上訴書狀，上訴於臺灣高等法院。
本案經檢察官乙○○到庭執行職務。
中　　華　　民　　國　　96　　年　　12　　月　　13　　日
                  刑事第一庭法  官  王美婷
以上正本證明與原本無異。
對於本件判決如有不服，應於收受送達後10日內，向本院提出上
訴書狀，上訴於臺灣高等法院，並按他造當事人之人數附具繕本
。
中　　華　　民　　國　　96　　年　　12　　月　　13　　日
                            書記官  明祖斌
附錄本案論罪科刑法條：
毒品危害防制條例第10條第2項、第11條第1項
施用第二級毒品者，處 3 年以下有期徒刑。
毒品危害防制條例第11條第1項
持有第一級毒品者，處 3 年以下有期徒刑、拘役或新臺幣 5 萬
元以下罰金。
臺灣基隆地方法院檢察署檢察官起訴書
　　　　　　　　　　　　　　　　　　96年度毒偵字第2174號
　　被　　　告　丙○○　男　36歲（民國○○年○月○日生）
　　　　　　　　　　　　住基隆市安樂區○○○街2巷28之7號
　　　　　　　　　　　　國民身份證統一編號：Ｚ000000000號
上列被告因違反毒品危害防制條例案件，業經偵查終結，認應提
起公訴，茲敘述犯罪事實、證據並所犯法條如下：
　　　　犯罪事實
一、丙○○前因施用毒品案件 ，先後2次經裁定送觀察、勒戒後
    ，均認無繼續施用毒品之傾向，由本署檢察官分別以88年度
    偵字第780號及89年度毒偵字第1197號為不起訴處分確定 。
    復因施用第二級毒品案件，經送強制戒治（業於民國92年 1
    月24日交付保護管束期滿執行完畢），由本署檢察官以90年
    度毒偵字第1730號聲請簡易判決處刑，經臺灣基隆地方法院
    於91年1月7日以91年度基簡字第5號判處有期徒刑5月，於91
    年4月8日確定，併竊盜另案接續執行 ，甫於92年6月11日縮
    刑期滿執行完畢。另因施用第二級毒品案件，由本署檢察官
    以95年度毒偵字第1355號提起公訴，由臺灣高等法院於96年
    4月30日以96年上易字第616號判決判處有期徒刑7月確定(尚
    未執行) ，詎其仍未戒除毒癮，復基於施用第二級毒品安非
    他命之犯意，於96年9月7日上午9時許 ，在其位於基隆市安
    樂區○○○街2巷28之7號住處，施用毒品安非他命，另意圖
    施用第一級毒品而持有來路不明之第一級毒品2小包(淨重0.
    04公克)，嗣為警於同日晚上11時20分許 ，在基隆市○○路
    132號前，因執行臨檢勤務而盤查查獲 ，當場並扣得其所有
    之上開第一級毒品海洛因2包及第二級毒品安非他命4包( 共
    毛重1.6公克)，經警採其尿液送驗結果，其尿液中係呈安非
    他命類之陽性反應後，始查獲上情。
二、案經基隆市警察局第二分局報告偵辦。
　　　　證據並所犯法條
一、上揭事實，業據被告丙○○坦承不諱，且被告經警採集尿液
    後送驗結果係呈安非他命之陽性反應，此有基隆市警察局第
    二分局偵辦毒品案件尿液檢體對照表及台灣尖端先進生技醫
    藥股份有限公司出具之濫用藥物檢驗報告各1份附卷可稽 ，
    堪信被告確於上揭時有施用毒品安非他命之事實，且上開當
    場查扣被告所持有之第一級毒品海洛因，經送請法務部調查
    局鑑定結果，確係第一級毒品海洛因，此有該局鑑定通知書
    1份在卷可考，並有上開查扣之第一級毒品海洛因可證 ，被
    告犯行洵堪認定。
二、核被告所為 ，係犯毒品危害防制條例第11條第1項之持有第
    第一級毒品及同條例第10條第2項之施用第二級毒品罪嫌 。
    。其所犯上開2罪，犯意各別，罪名亦殊，請予分論併罰 。
    又被告曾受有期徒刑執行完畢，有本署刑案資料查註紀錄表
    在卷可參，其於5年內故意再犯本件有期徒刑以上之罪 ，為
    累犯，請依刑法第47條規定加重其刑。至扣案之毒品海洛因
    2包及安非他命4包 ，請依毒品危害防制條例第18條第1項之
    規定宣告沒收並銷毀之。
三、依毒品危害防制條例第23條第2項、刑事訴訟法第251條第 1
    項提起公訴。
　　此   致
臺灣基隆地方法院
中　　華　　民　　國　　96　　年　　10　　月　　15　　日
　　　　　　　　　　　　　　　檢察官　甲  ○  ○
本件正本證明與原本無異
中　　華　　民　　國　　96　　年　　10　　月　　25　　日
　　　　　　　　　　　　　　　書記官　鍾  惠  娟
附錄所犯法條：
毒品危害防制條例第10條第2項
    施用第二級毒品者，處 3 年以下有期徒刑。
毒品危害防制條例第11條第1項
    持有第一級毒品者，處3年以下有期徒刑、拘役或新臺幣5萬
    元以下罰金。
